【裁判字號】    97,審小上,33
【裁判日期】    970430
【裁判案由】    清償債務
【裁判全文】
臺灣高雄地方法院民事裁定            97年度審小上字第33號
上  訴  人  昇隆商業大樓管理委員會
法定代理人  乙○○
被上訴人    全方衛物業管理有限公司
法定代理人  甲○○
上列當事人間請求清償債務事件，上訴人對於民國97年2 月14日
，本院高雄簡易庭97年度雄小字第1045號第一審判決提起上訴，
本院裁定如下：
    主        文
上訴駁回。
第二審訴訟費用新臺幣壹仟伍佰元由上訴人負擔。
    理        由
一、按對於小額程序第一審判決之上訴，非以其違背法令為理由
    ，不得為之；又上訴狀內應記載上訴理由，表明下列各款事
    項：1.原判決所違背之法令及其具體內容。2.依訴訟資料可
    認為原判決有違背法令之具體事實，民事訴訟法第436 條之
    24第2 項、第436 條之25分別定有明文。所謂判決違背法令
    ，依同法第468 條規定，係指判決不適用法規或適用不當者
    而言，而有同法第469 條第1 款至第5 款所列情形之一者，
    為判決當然違背法令。據此，當事人提起上訴如以小額程序
    第一審判決有不適用法規或適用法規不當為上訴理由時，其
    上訴狀或理由書應有具體之指摘，並揭示該法規之條項或其
    內容，若係成文法以外之法則，應揭示該法則之旨趣，倘為
    司法院解釋或最高法院之判例，則應揭示該判解之字號或其
    內容，如依民事訴訟法第469 條第1 款至第5 款所列情形為
    理由時，其上訴狀或理由書應揭示合於該條款之事實，上訴
    狀或理由書如未依此項方法表明者，即難認為已對小額程序
    第一審判決之違背法令有具體之指摘，其上訴自難認為合法
   （ 最高法院71年台上字第314 號判例意旨參照）。次按上訴
    人雖提出上訴理由書，然其理由書未具體指摘原判決有何違
    背法令之內容及事實，即不具備表明上訴理由之程式，雖原
    第一審法院未依民事訴訟法第436 之32第2 項準用同法第47
    1 條第1 項之規定，裁定駁回上訴，而將訴訟卷宗送交第二
    審法院，即應由第二審法院裁定駁回其上訴（最高法院73年
    度第2 次民事庭庭長會議決議參照）。
二、上訴意旨略以：被上訴人為上訴人所僱用之保全公司，上訴
    人召開會議時，被上訴人均列席參與，是被上訴人就本件大
    樓修繕未經管委會決議通過知之甚詳，卻仍借款予上訴人之
    前主任委員吳亮榮，顯非善意之第三人，應不受法律保護，
    並聲明：(一)原判決廢棄。(二)被上訴人在第一審之訴駁回；(三)
    訴訟費用由被上訴人負擔等語。
三、經查，原審就上訴人應給付系爭借款之理由，已查明並於判
    決理由斟酌全辯論意旨而為論述，上訴人仍執陳詞提起本件
    上訴，已屬無據。且本件上訴雖表明上訴理由，惟核其上訴
    意旨均屬原審認定事實之範圍，並未以原審判決有何違背法
    令為理由，亦未具體指明原審判決有如何不適用法規或適用
    法規不當，或有民事訴訟法第469 條第1 款至第5 款所稱當
    然違背法令之情事，及符合該條款要件之具體事實，是揆諸
    前揭說明，上訴人提起本件上訴為不合法，自應予以駁回。
四、末按於小額訴訟之上訴程序，法院為訴訟費用之裁判時，應
    確定其費用額，民事訴訟法第436 條之19第1 項、第436 條
    之32第1 項定有明文。本件第二審裁判費用為1,500 元，應
    由上訴人負擔，爰併為裁定如主文第2 項所示。
五、據上論結，本件上訴為不合法，依民事訴訟法第436 之32第
    1 、2 項、第436 條之19第1 項、第444 條第1 項前段、第
    95 條 、第78條，裁定如主文。
中    華    民    國    97    年    4     月    30    日
                  民事第二庭 審判長 法  官  林紀元
                                    法  官  黃悅璇
                                    法  官  柯彩燕
以上正本係照原本作成。
本裁定不得抗告。
中    華    民    國    97    年    4     月    30    日
                                    書記官  許珍滋


司法院資訊處製作；財團法人民間司法改革基金會備份。
